Inventaris van het archief van de Gouverneur-Generaal der Nederlandse West-Indische Bezittingen, (1814) 1828-1845 (1846)
Nationaal Archief, Den Haag
- ALGEMENE SECRETARIE 1828-1832; GOUVERNEMENTSSECRETARIE 1833-1845, 1
  - Algemeen, 1.1
    - Ingekomen stukken van verschillende autoriteiten, enz., 1828-1845; 118-312; 195 banden
      - 1832 sep. - okt., 145
        Bevat ook de notulen van het Gerechtshof Suriname over de periode 2de kwartaal 1832
      - 1832 nov. - dec., 146
        Bevat ook de notulen van het Gerechtshof Suriname over de periode 3de kwartaal 1832
      - 1833 jan., 147
      - 1833 feb., 148
      - 1833 mrt., 149
      - 1833 apr., 150
        Bevat ook de notulen van het Gerechtshof Suriname over de periode 4de kwartaal 1832
      - 1833 mei, 151
      - 1833 juni, 152
        Bevat ook de notulen van het Gerechtshof Suriname over de periode 1ste kwartaal 1833
      - 1833 juli, 153
      - 1833 aug., 154
      - 1833 sep., 155
      - 1833 okt., 156
        Bevat ook de notulen van het Gerechtshof Suriname over de periode 2de kwartaal 1833
      - 1833 nov., 157
      - 1833 dec., 158
        Bevat ook de notulen van het Gerechtshof Suriname over de periode 3de kwartaal 1833
      - 1834 jan., 159
      - 1834 feb., 160
      - 1834 mrt., 161
      - 1834 apr., 162
        Bevat ook de notulen van het Gerechtshof Suriname over de periode 4de kwartaal 1833
      - 1834 mei, 163
      - 1834 juni, 164
        Bevat ook de notulen van het Gerechtshof Suriname over de periode 1ste kwartaal 1834
      - 1834 juli, 165
      - 1834 aug., 166
      - 1834 sep., 167
      - 1834 okt., 168
      - 1834 nov., 169
      - 1834 dec., 170
        Bevat ook de notulen van het Gerechtshof Suriname over de periode 2de kwartaal 1834
      - 1834, van de autoriteiten van het fort Nieuw-Amsterdam, 171
      - 1835 jan., 172
      - 1835 feb., 173
      - 1835 mrt., 174
      - 1835 apr., 175
      - 1835 mei, 176
      - 1835 juni, 177
      - 1835 juli, 178
      - 1835 aug., 179
      - 1835 sep., 180
        Bevat ook de notulen van het Gerechtshof Suriname over de periode 3de en 4de kwartaal 1834
      - 1835 okt., 181
        Bevat ook de notulen van het Gerechtshof Suriname over de periode 1ste kwartaal 1835
      - 1835 nov., 182
      - 1835 dec., 183
        Bevat ook de notulen van het Gerechtshof Suriname over de periode 2de kwartaal 1835
      - 1835, van fort Nieuw-Amsterdam, 184
      - 1836 jan., 185
        Bevat ook de notulen van het Gerechtshof Suriname over de periode 3de kwartaal 1835
        Hierbij nog stukken ingekomen 31 december 1835.
      - 1836 feb., 186
      - 1836 mrt., 187
        Bevat ook de notulen van het Gerechtshof Suriname over de periode 4de kwartaal 1835
      - 1836 apr., 188
      - 1836 mei, 189
      - 1836 juni, 190
        Bevat ook de notulen van het Gerechtshof Suriname over de periode 1ste kwartaal 1836
      - 1836 juli, 191
      - 1836 aug., 192
      - 1836 sep., 193
      - 1836 okt., 194
      - 1836 nov., 195
        Bevat ook de notulen van het Gerechtshof Suriname over de periode 2de kwartaal 1836
      - 1836 dec., 196
      - 1836 eerste halfjaar, van fort Nieuw-Amsterdam, band I, 197
      - 1836 tweede halfjaar, van fort Nieuw-Amsterdam, band II, 198
      - 1837 jan., 199
      - 1837 feb., 200
        Bevat ook de notulen van het Gerechtshof Suriname over de periode 3de kwartaal 1836
      - 1837 mrt., 201
      - 1837 apr., 202
      - 1837 mei, 203
        Bevat ook de notulen van het Gerechtshof Suriname over de periode 4de kwartaal 1836
      - 1837 juni, 204
      - 1837 juli, 205
      - 1837 aug., 206
      - 1837 sep., 207
        Bevat ook de notulen van het Gerechtshof Suriname over de periode 1ste kwartaal 1837
      - 1837 okt., 208
      - 1837 nov., 209
      - 1837 dec., 210
        Bevat ook de notulen van het Gerechtshof Suriname over de periode 2de kwartaal 1837
      - 1837 eerste halfjaar, van fort Nieuw-Amsterdam, band I, 211
      - 1837 tweede halfjaar, van fort Nieuw-Amsterdam, band II, 212
      - 1838 jan., 213
      - 1838 feb., 214
      - 1838 mrt., 215
        Bevat ook de notulen van het Gerechtshof Suriname over de periode 3de kwartaal 1837
      - 1838 apr., 216
      - 1838 mei, 217
        Bevat ook de notulen van het Gerechtshof Suriname over de periode 4de kwartaal 1837
      - 1838 juni, 218
      - 1838 juli, 219
      - 1838 aug., 220
      - 1838 sep., 221
        Bevat ook de notulen van het Gerechtshof Suriname over de periode 1ste kwartaal 1838
      - 1838 okt., 222
      - 1838 nov., 223
        Bevat ook de notulen van het Gerechtshof Suriname over de periode 2de kwartaal 1838
      - 1838 dec., 224
        Bevat ook de notulen van het Gerechtshof Suriname over de periode 3de kwartaal 1838
      - 1838 eerste halfjaar, van fort Nieuw-Amsterdam, band I, 225
      - 1838 tweede halfjaar, van fort Nieuw-Amsterdam, band II, 226
      - 1839 jan., 227
      - 1839 feb., 228
      - 1839 mrt., 229
      - 1839 apr., 230
        Bevat ook de notulen van het Gerechtshof Suriname over de periode 4de kwartaal 1838
      - 1839 mei, 231
      - 1839 juni, 232
      - 1839 juli, 233
        Bevat ook de notulen van het Gerechtshof Suriname over de periode 1ste kwartaal 1839
      - 1839 aug., 234
      - 1839 sep., 235
      - 1839 okt., 236
      - 1839 nov., 237
      - 1839 dec., 238
        Bevat ook de notulen van het Gerechtshof Suriname over de periode 2de en 3de kwartaal 1839
      - 1840 jan., 239
      - 1840 feb., 240
      - 1840 mrt., 241
      - 1840 apr., 242
        Bevat ook de notulen van het Gerechtshof Suriname over de periode 4de kwartaal 1839
      - 1840 mei, 243
      - 1840 juni, 244
      - 1840 juli 1 - 21, 245
      - 1840 juli 21 - 31, 246
        Bevat ook de notulen van het Gerechtshof Suriname over de periode 1ste kwartaal 1840
      - 1840 aug., 247
      - 1840 sep., 248
      - 1840 okt., 249
      - 1840 nov., 250
      - 1840 dec., 251
      - 1841 jan., 252
        Bevat ook de notulen van het Gerechtshof Suriname over de periode 2de kwartaal 1840
      - 1841 feb., 253
        Bevat ook de notulen van het Gerechtshof Suriname over de periode 3de kwartaal 1840
      - 1841 mrt., 254
      - 1841 apr., 255
      - 1841 mei, 256
      - 1841 juni, 257
        Bevat ook de notulen van het Gerechtshof Suriname over de periode 4de kwartaal 1840
      - 1841 juli, 258
      - 1841 aug., 259
      - 1841 sep., 260
      - 1841 okt., 261
      - 1841 nov., 262
      - 1841 dec., 263
      - 1842 jan., 264
        Bevat ook de notulen van het Gerechtshof Suriname over de periode 1ste en 2de kwartaal 1841
      - 1842 feb., 265
      - 1842 mrt., 266
      - 1842 apr., 267
      - 1842 mei, 268
      - 1842 juni, 269
      - 1842 juli, 270
      - 1842 aug., 271
        Bevat ook de notulen van het Gerechtshof Suriname over de periode 3de en 4de kwartaal 1841
      - 1842 sep., 272
      - 1842 okt., 273
      - 1842 nov., 274
      - 1842 dec., 275
      - 1843 jan., 276
      - 1843 feb. 1 - 14, 277
      - 1843 feb. 15 - 28, 278
        Bevat ook de notulen van het Gerechtshof Suriname over de periode 1ste en 2de kwartaal 1842
      - 1843 mrt., 279
      - 1843 apr., 280
      - 1843 mei, 281
      - 1843 juni, 282
        Bevat ook de notulen van het Gerechtshof Suriname over de periode 3de kwartaal 1842
      - 1843 juli, 283
      - 1843 aug., 284
      - 1843 sep., 285
      - 1843 okt., 286
        Bevat ook de notulen van het Gerechtshof Suriname over de periode 4de kwartaal 1842
      - 1843 nov., 287
      - 1843 dec., 288
      - 1844 jan., 289
      - 1844 feb., 290
        Bevat ook de notulen van het Gerechtshof Suriname over de periode 2de kwartaal 1843
        De notulen van het Gerechtshof Suriname over de periode 1ste kwartaal 1843: niet aangetroffen
      - 1844 mrt., 291
      - 1844 apr., 292
      - 1844 mei, 293
      - 1844 juni, 294
      - 1844 juli, 295
        Bevat ook de notulen van het Gerechtshof Suriname over de periode 3de kwartaal 1843
      - 1844 aug., 296
      - 1844 sep., 297
      - 1844 okt., 298
      - 1844 nov., 299
        Bevat ook de notulen van het Gerechtshof Suriname over de periode 4de kwartaal 1843
      - 1844 dec., 300
      - 1845 jan., 301
      - 1845 feb., 302
      - 1845 mrt., 303
      - 1845 apr., 304
      - 1845 mei, 305
      - 1845 juni, 306
      - 1845 juli, 307
      - 1845 aug., 308
      - 1845 sep., 309
      - 1845 okt., 310
      - 1845 nov., 311
      - 1845 dec., 312
    - Ingekomen brieven van de directeur (gezaghebber) van Curaçao en onderhorige eilanden Bonaire en Aruba, met bijlagen., 1828-1845; 313-344; 33 banden
      - 1828 apr. - juni, 313
      - 1828 tweede halfjaar, 313A
      - 1829 eerste halfjaar, 314
      - 1829 tweede halfjaar, 315
      - 1830 eerste halfjaar, 316
      - 1830 tweede halfjaar, 317
      - 1831 eerste halfjaar, 318
      - 1831 tweede halfjaar, 319
      - 1832 eerste halfjaar, 320
      - 1832 tweede halfjaar, 321
      - 1833 eerste halfjaar, 322
      - 1833 tweede halfjaar, 323
      - 1834 eerste halfjaar, 324
      - 1834 tweede halfjaar, 325
      - 1835 eerste halfjaar, 326
      - 1835 tweede halfjaar, 327
      - 1836 eerste halfjaar, 328
      - 1836 tweede halfjaar, 329
      - 1837 eerste halfjaar, 330
      - 1837 tweede halfjaar, 331
      - 1838 eerste halfjaar, 332
      - 1838 tweede halfjaar, 333
      - 1839 eerste halfjaar, 334
      - 1839 tweede halfjaar, 335
      - 1840 eerste halfjaar, 336
      - 1840 tweede halfjaar, 337
      - 1841 eerste halfjaar, 338
      - 1841 tweede halfjaar, 339
      - 1842 eerste halfjaar, 340
      - 1842 tweede halfjaar, 341
      - 1843, 342
      - 1844, 343
      - 1845 jan. - aug., 344
    - Ingekomen brieven van de commandeur (gezaghebber) van St. Eustatius en Saba, met bijlagen., 1828-1845; 345-347; 3 banden
      - 1828 juli - 1830 dec., 345
      - 1831 jan. - 1833 nov., 346
      - 1841 jan. - 1845 apr., 347
    - Ingekomen brieven van de president van de Raad van Politie bekleed met het civiel en militair gezag (gezaghebber) van St. Maarten, met bijlagen., 1828-1845; 348-351; 4 banden
      - 1828 sep. - 1830 dec., 348
      - 1831 jan. - 1833 dec., 349
      - 1834 jan. - 1836 nov., 350
      - 1841 jan. - 1845 apr., 351
    - Brieven (vertrouwelijk) van W.J.L. van Raders, commandeur (later gezaghebber) van St. Eustatius en D.J. van Remondt, president van de Raad van Politie (later gezaghebber) van St. Maarten, aan de gouverneur-generaal mr. E.L. baron van Heeckeren., 1833-1835; 352; 1 omslag
    - Agenda's van ingekomen stukken., 1829-1845; 353-419; 67 delen
      - 1829 jan. 5 - juli 1, 353
      - 1830 jan. 4 - mrt. 31, 354
      - 1830 apr. 1 - juli 2, 355
      - 1830 juli 2 - dec. 31, 356
      - 1831 jan. 3 - mrt. 14, 357
      - 1831 mrt. 15 - juni 3, 358
      - 1831 juni 3 - sep. 1, 359
      - 1831 sep. 1 - dec. 31, 360
      - 1832 jan. 2 - mrt. 14, 361
      - 1832 mrt. 14 - mei 26, 362
      - 1832 mei 27 - sep. 3, 363
      - 1832 sep. 3 - dec. 4, 364
      - 1832 dec. 4 - 31, 365
      - 1833 jan. 1 - apr. 6, 366
      - 1833 apr. 8 - juli 9, 367
      - 1833 juli 9 - sep. 28, 368
      - 1833 okt. 1 - dec. 31, 369
      - 1834 jan. 2 - mrt. 29, 370
      - 1834 apr. 1 - juni 23, 371
      - 1834 juni 23 - sep. 16, 372
      - 1834 sep. 16 - dec. 12, 373
      - 1834 dec. 12 - 31, 374
      - 1835 jan. 2 - apr. 14, 375
      - 1835 apr. 14 - juli 14, 376
      - 1835 juli 14 - okt. 31, 377
      - 1835 nov. 2 - dec. 31, 378
      - 1836 jan. 2 - mrt. 11, 379
      - 1836 mrt. 11 - juni 4, 380
      - 1836 juni 6 - sep. 24, 381
      - 1836 sep. 24 - dec. 31, 382
      - 1837 jan. 3 - apr. 11, 383
      - 1837 apr. 11 - juli 12, 384
      - 1837 juli 14 - sep. 30, 385
      - 1837 okt. 2 - dec. 30, 386
      - 1838 jan. 2 - mrt. 31, 387
      - 1838 apr. 2 - juli 10, 388
      - 1838 juli 10 - okt. 16, 389
      - 1838 okt. 16 - dec. 30, 390
      - 1839 jan. 1 - mrt. 16, 391
      - 1839 mrt. 16 - juni 29, 392
      - 1839 juli 1 - sep. 30, 393
      - 1839 okt. 1 - dec. 31, 394
      - 1840 jan. 2 - mrt. 31, 395
      - 1840 apr. 1 - juni 30, 396
      - 1840 juli 1 - sep. 30, 397
      - 1840 okt. 1 - dec. 31, 398
      - 1841 jan. 2 - mrt. 31, 399
      - 1841 apr. 1 - juni 30, 400
      - 1841 juli 1 - sep. 30, 401
      - 1841 okt. 1 - dec. 31, 402
      - 1842 jan. 3 - mrt. 31, 403
      - 1842 mrt. 31 - juni 15, 404
      - 1842 juni 15 - sep. 14, 405
      - 1842 sep. 14 - dec. 31, 406
      - 1843 jan. 2 - mrt. 22, 407
      - 1843 mrt. 22 - juni 17, 408
      - 1843 juni 17 - aug. 31, 409
      - 1843 sep. 1 - dec. 30, 410
      - 1844 jan. 2 - mrt. 30, 411
      - 1844 apr. 1 - juni 29, 412
      - 1844 juli 1 - sep. 30, 413
      - 1844 okt. 1 - dec. 31, 414
      - 1845 jan. 2 - mrt. 7, 415
      - 1845 mrt. 7 - mei 19, 416
      - 1845 mei 19 - juli 16, 417
      - 1845 juli 17 - okt. 17, 418
      - 1845 okt. 17 - dec. 31, 419
    - Alfabetische indices op de agenda's van ingekomen stukken., 1830-1845; 420-435; 16 delen
      Deze indices verwijzen naar inv.nrs. 353-419.
      - 1830, 420
      - 1831, 421
      - 1832, 422
      - 1833, 423
      - 1834, 424
      - 1835, 425
      - 1836, 426
      - 1837, 427
      - 1838, 428
      - 1839, 429
      - 1840, 430
      - 1841, 431
      - 1842, 432
      - 1843, 433
      - 1844, 434
      - 1845, 435
    - Ingekomen (niet geagendeerde) stukken van verschillende autoriteiten en anderen., 1832, 1838 - 1842; 436; 1 pak
      Met inhoudstafel.
    - Repertoria van de bij marginaal appointement in handen gestelde stukken., 1837-1845; 437-440; 4 delen
      - 1837, 437
      - 1843, 438
      - 1844, 439
      - 1845, 440
    - Journalen van de directeur (gezaghebber) van Curaçao en onderhorige eilanden Bonaire en Aruba, met kopie-bijlagen., 1829-1845; 441-463; 19 delen
      - 1829, journaal, 441
      - 1829, bijlagen, 442; 1 band
      - 1830, journaal met bijlagen, 443; 1 band
      - 1831, journaal, 444
      - 1831, bijlagen, 445
      - 1832, journaal, 446
      - 1832, bijlagen, 447; 1 band
      - 1833, journaal, 448
      - 1833, bijlagen, 449; 1 band
      - 1834, journaal, 450
      - 1834, bijlagen, 451
      - 1835, journaal, 452
      - 1835, bijlagen, 453
      - 1836, journaal, 454
      - 1836, bijlagen, 455
      - 1837, journaal, 456
      - 1838, journaal, 457
      - 1839, journaal, 458
      - 1840, journaal, 459
      - 1841, journaal, 460
      - 1842, journaal, 461
      - 1843, journaal, 462
      - 1844 jan. 1 - 1845 juli 19, journaal, 463
    - Kopie-notulen van de Raad van Civiele en Criminele Justitie van Curaçao, met kopie-bijlagen., 1830-1842; 464-470; 7 delen
      - 1830 jan. 12 - 1831 dec. 16, 464
      - 1832 jan. 3 - 1833 nov. 26, 465
      - 1834 jan. 14 - 1835 nov. 10, 466
      - 1836 jan. 7 - 1837 dec. 1, 467
      - 1838 jan. 9 - 1839 nov. 26, 468
      - 1840 jan. 14 - 1841 dec. 28, 469
      - 1842 jan. 11 - dec. 2, 470
    - Grootboeken van Curaçao., 1828-1842; 471-482; 12 delen
      - 1828, 471
      - 1829, kopie, 472
      - 1830, kopie, 473
      - 1830, duplicaat, 474
      - 1831, 475
      - 1831, 476
      - 1832, kopie, 477
      - 1832, kopie, 478
      - 1839, 479
      - 1840, 480
      - 1841, 481
      - 1842, 482
    - Journalen van de commandeur (gezaghebber) van St. Eustatius en Saba., 1829-1845; 483-487; 5 delen
      Met inhoudstafels.
      - 1829 jan. 1 - 1830 nov. 9, 483
      - 1831 jan. 2 - 1832 dec. 31, 484
      - 1836 jan. 1 - 1837 dec. 31, 485
      - 1838 jan. 1 - 1839 dec. 31, 486
      - 1840 jan. 2 - 1845 juni 30, 487
    - Kopie-notulen van de Raad van Civiele en Criminele Justitie van St. Eustatius, met kopie-bijlagen., 1829-1840; 488-490; 3 banden
      - 1829 apr. 1 - 1830 nov. 24, 488
      - 1831 jan. 6 - 1832 nov. 27, 489
      - 1833 jan. 3 - 1840 mrt. 12, 490
    - Grootboeken van St. Eustatius., 1830-1842; 491-497; 7 delen
      - 1830, 491
        Met alfabetische index.
      - 1834, 492
      - 1835, 493
      - 1836, 494
      - 1839, 495
      - 1841, 496
      - 1842, 497
    - Journalen van de president van de Raad van Politie bekleed met het civiel en militair gezag (gezaghebber) van St. Maarten., 1829-1844; 498-501; 4 banden
      - 1829 jan. 1 - 1830 dec. 31, 498
      - 1831 jan. 1 - 1832 dec. 31, 499
      - 1833 jan. 1 - 1838 sep. 28, 500
        1834 juli - 1836 mrt. ontbreekt.
      - 1839 jan. 1 - 1844 dec. 31, 501
    - Kopie-notulen van de Raad van Civiele en Criminele Justitie van St. Maarten, met kopie-bijlagen., 1829-1841; 502-504; 3 banden
      - 1829 jan. 29 - 1830 dec. 23, 502
      - 1831 jan. 13 - 1832 dec. 13, 503
      - 1833 jan. 10 - 1841 dec. 9, 504
    - Grootboeken van St. Maarten., 1828-1842; 505-515; 10 delen
      - 1828, kopie, 505
      - 1829, kopie, 506
      - 1830, 507
      - 1830, kopie, 508
      - 1831, kopie, 509
      - 1832, 510
      - 1832, 511; 1 fragment
      - 1838, 512
      - 1840, 513
      - 1841, kopie, 514
      - 1842, 515
    - Registers van uitgaande brieven aan het Departement van Koloniën., 1832-1845; 516-531; 16 delen
      - 1832 jan. 4 - juni 30, 516
      - 1832 juni 30 - dec. 31, 517
      - 1833 jan. 8 - dec. 31, 518
      - 1834 jan. 4 - dec. 19, 519
      - 1835 jan. 5 - nov. 7, 520
      - 1835 nov. 7 - dec. 31, 521
      - 1836 jan. 2 - dec. 31, 522
      - 1837 jan. 2 - dec. 30, 523
      - 1838 jan. 11 - dec. 29, 524
      - 1839 jan. 8 - dec. 31, 525
      - 1840 jan. 4 - dec. 29, 526
      - 1841 jan. 11 - dec. 31, 527
      - 1842 jan. 5 - dec. 31, 528
      - 1843 jan. 2 - dec. 30, 529
      - 1844 jan. 9 - dec. 31, 530
      - 1845 jan. 6 - dec. 30, 531
    - Kopie-uitgaande brieven aan het Departement van Koloniën, met bijlagen., 1828-1829; 532-534; 3 banden
      - 1828 mrt. 20 - dec. 31, 532
      - 1829 jan. - juni, 533
      - 1829 juli - dec., 534
    - Registers van uitgaande brieven aan het Departement van Marine., 1830-1842; 535-536; 2 delen
      - 1830 mrt. 10 - 1839 sep. 5, 535
      - 1839 sep. 11 - 1842 okt. 22, 536
    - Registers van uitgaande brieven aan verschillende autoriteiten en anderen., 1828-1842; 537-549; 9 delen
      - 1828 mei 20 - juni 30, 537
        Voorin de publicaties van 20 mei 1828 betreffende het aftreden van Abraham de Veer als gouverneur van Suriname en het aanvaarden door Paulus Roelof Cantz'laar van het ambt van gouverneur-generaal over de gezamenlijke West-Indische bezittingen.
      - 1828 juli, 538
      - 1828 aug. - sep., 539
      - 1828 okt. - dec., 540; 1 band
        Met kopie-bijlagen.
      - 1829 jan. - mrt., 541
      - 1829 apr. - juni, 542; 1 band
      - 1829 juli - sep., 543; 1 band
      - 1829 okt. - dec., 544; 1 band
      - 1830 jan. 6 - 1832 dec. 24, 545
      - 1833 jan. 14 - 1839 sep. 14, 546
      - 1839 sep. 16 - 1841 mei 27, 547
      - 1841 mei 28 - 1842 aug. 10, 548
      - 1842 aug. 10 - dec. 7, 549
    - Tafels van uitgaande brieven aan verschillende autoriteiten en anderen., 1831, 1844; 550-551; 2 delen
      - 1831 jan. - dec., 550
      - 1844 jan. - dec., 551
    - Registers van uitgaande brieven aan de directeur (gezaghebber) van Curaçao en onderhorige eilanden Bonaire en Aruba., 1830-1842; 552-553; 2 delen
      - 1830 jan. 9 - 1837 dec. 20, 552
      - 1838 jan. 13 - 1842 nov. 25, 553
    - Register van uitgaande brieven aan de commandeur (gezaghebber) van St. Eustatius en Saba., 1830 jan. 9 - 1842 nov. 5; 554; 1 deel
    - Register van uitgaande brieven aan de president van de Raad van Politie belast met het civiel en militair gezag (gezaghebber) van St. Maarten., 1830 jan. 9 - 1842 nov. 5; 555; 1 deel
    - Agenda's van uitgaande stukken., 1830-1845; 556-588; 33 delen
      - 1830 jan. 4 - mei 15, 556
      - 1830 mei 17 - aug. 30, 557
      - 1830 aug. 30 - dec. 31, 558
      - 1831 jan. 3 - mei 5, 559
      - 1832 jan. 2 - mei 29, 560
      - 1832 mei 29 - nov. 16, 561
      - 1832 nov. 17 - dec. 31, 562
      - 1833 jan. 2 - mei 21, 563
      - 1833 mei 21 - okt. 22, 564
      - 1833 okt. 22 - dec. 31, 565
      - 1834 jan. 2 - mei 31, 566
      - 1834 juni 2 - nov. 21, 567
      - 1834 nov. 21 - dec. 31, 568
      - 1835 jan. 3 - mei 15, 569
      - 1835 mei 16 - okt. 24, 570
      - 1835 okt. 24 - dec. 31, 571
      - 1836 jan. 2 - apr. 8, 572
      - 1836 apr. 9 - aug. 17, 573
      - 1836 aug. 17 - dec. 30, 574
      - 1837 jan. 2 - apr. 15, 575
      - 1837 apr. 18 - okt. 21, 576
      - 1837 okt. 23 - dec. 30, 577
      - 1839 jan. 4 - mrt. 30, 578
      - 1843 jan. 2 - mei 31, 579
      - 1843 juni 1 - nov. 22, 580
      - 1843 nov. 22 - dec. 30, 581
      - 1844 jan. 3 - mei 31, 582
      - 1844 juni 1 - okt. 17, 583
      - 1844 okt. 17 - dec. 31, 584
      - 1845 jan. 2 - mrt. 27, 585
      - 1845 mrt. 27 - juni 16, 586
      - 1845 juni 16 - sep. 10, 587
      - 1845 sep. 10 - dec. 31, 588
    - Register van uittreksels uit het journaal van de gouverneur-generaal, verzonden aan verschillende autoriteiten en anderen., 1829 feb. 24 - nov. 17; 589; 1 deel
    - Reglementen betreffende het beleid der regering van de Nederlandse West-Indische bezittingen, de dienst van ondergeschikte bureauambtenaren en, de posterij en betreffende vele andere zaken, minuten, concepten, afschriften., 1828-1833 en ongedateerd; 590; 1 pak
      Met tafel gemaakt op het Algemeen Rijksarchief.
    - Reglementen betreffende de Nederlandse West-Indische bezittingen in het algemeen of rakende een der koloniën in het bijzonder, minuten, concepten, afschriften., 1828 - ca. 1843; 591; 1 pak
    - Register van instructies voor de gouverneur-generaal der West-Indische bezittingen, ongedateerd, 31 juli 1828, de procureur-generaal der West-Indische bezittingen, 24 juli 1828, de procureur-generaal der kolonie Suriname, 26 februari 1833, het Hof van Civiele en Criminele Justitie in Suriname, 31 juli 1828 en de algemene secretaris, 22 november 1828., 1828, 1833; 592; 1 deel
    - Register van gewaarmerkte instructies en reglementen., 1828-1834 en ongedateerd; 593; 1 deel
    - Instructies en stukken betreffende instructies voor de deurwaarder, kamerbewaarders, directie der Bank te Curaçao en de schutterij te Paramaribo, deels afschriften., 1828-1836; 594; 1 pak
    - Publicaties van de gouverneur-generaal der West-Indische bezittingen; met bijbehorende stukken, concepten, minuten, afschriften., 1828-1845; 595; 1 pak
    - Inventaris der stukken door de algemene secretaris R. van Rees Azn. overgegeven aan zijn opvolger mr. G.A. van der Mee., 1829 jan. 12; 596; 1 stuk
    - Inventaris van stukken tot de gouvernementsarchieven behorende, door de afgetreden algemene secretaris R. van Rees Azn. overgegeven aan zijn opvolger mr. G.A. van der Mee., 1829 jan. 12; 597; 1 stuk
    - Inventaris der stukken betreffende het commissariaat der inlandse bevolking, het armwezen, het onderwijs en de kerkelijke zaken opgesteld door R. van Rees Azn. en overgegeven aan de raad-commissaris, E.G. Noorlander., 1830 jan. 10; 598; 1 stuk
    - Inventaris van de gouvernementspapieren die zich in het bureau van wijlen de gouverneur-generaal Cantz'laar bevinden., 1831 dec. 18; 599; 1 stuk
    - Inventarissen van stukken berustende ter secretarie van het gemeentebestuur van Suriname, 1830 januari 2, 1831 juli 1; stukken betreffende de voormalige kantoren van de gemene weide de landtaxen, de kerkgerechtigheid, het 's Landsgasthuis en het gemeentebestuur, 1830 januari 2, 1831 juli 1; het departement der nieuwe wees-, curatele- en onbeheerde boedelkamer van Suriname, 1834 oktober 1, 2 exemplaren., 1830-1834; 600; 1 omslag
    - Inventaris der stukken door de gouverneur-generaal a.i. der West-Indische bezittingen mr. P. de Kanter, overgegeven aan zijn opvolger J.C. Rijk, met bijbehorend proces-verbaal dier overgave., 1839 juli 16; 601; 1 omslag